臺灣高等法院交通事件裁定　　　　　　 96年度交抗字第863號
抗　告　人
即受處分人　甲○○
上列抗告人即受處分人因違反道路交通管理處罰條例案件，不服
臺灣臺北地方法院中華民國96年9月29日所為裁定（96年度交聲
字第1023號），提起抗告，本院裁定如下：
    主  文
抗告駁回。
    理  由
一、本件抗告意旨略以：抗告人即受處分人甲○○（簡稱抗告人
    ）係一平凡之上班族，若因故請假均會被公司扣薪，故抗告
    人提起本件救濟所耗費之時間及金錢，已非罰款金額可比，
    但求一理字而已。抗告人須忙於工作，與舉發員警係公務員
    而有充裕時間可為出庭之情不同，此為不平之處。又證人僅
    憑目測而認定抗告人違規，不足以服人，抗告人於原審提出
    之異議書中業經圖文敘述，表明抗告人當時係騎乘機車從便
    利商店騎樓往健康路方向直行。律法講求證據，試問中和地
    區○○路及立言街口有無待轉區？同一條中正路上之丁字路
    口為何有差異？希望法院再給予抗告人出庭辯解之機會，爰
    依法提起抗告，請求撤銷原裁定等語。
二、按汽車駕駛人轉彎時，有不依標誌、標線、號誌指示者，處
    新臺幣（以下同）600元以上1,800元以下罰鍰；汽車駕駛人
    有前開之違規行為者，除依原條款處罰鍰外，並予記違規點
    數一點，道路交通管理處罰條例第48條第1項第2款、第63條
    第1項第1款分別定有明文。
三、經查，本件抗告人於民國（以下同）96年3月3日13時20分，
    騎乘車號LG3-770號重型機車，沿臺北縣中正路行進，途經
    中正路與健康路口，未依標誌竟左轉健康路，遭舉發員警當
    場攔停，並依道路交通管理處罰條例第48條第1項第2款掣單
    告發等事實，業經證人即舉發之員警廖勝祥於原審結證明白
    ，復有臺北縣政府警察局北縣警交字第C00000000號舉發違
    反道路交通管理事件通知單1紙在卷可稽（參原審卷第6頁）
    。參諸該證人於原審訊問時具結證稱：「這是丁字路口，他
    的對向沒有道路，不可能是直行，這是他個人認知，他認為
    他在哪裡待轉就是直行，健康路這邊沒有給他看的號誌，所
    以那邊只能直行中正路，不能在該丁字路口轉彎。」等語（
    參原審卷第19頁反面），另就其於原審訊問時所提供之現場
    照片觀之（參原審卷第22頁至第24頁），該處確係丁字路口
    且設置有禁止左轉標誌，此外，現場亦未劃置有機車待轉區
    ，及由該處丁字路口頂端橫越中正路至健康路並無對應之號
    誌可遵循，故縱使抗告人欲從該處丁字路口頂端橫越中正路
    至健康路，仍應行駛中正路至可迴轉處，迴轉後再轉至健康
    路行駛，從而，抗告人以其係直行健康路而非左轉等詞置辯
    ，並不足採。又交通警察掣單舉發違反道路交通管理處罰條
    例所列違規事實，本質上為行政處分，係公務員基於職務上
    權力，依法就特定具體事件所為具公法上效果之單方面行政
    行為，基於公務員為公法上行為具有公信力之原則，該行政
    行為當可被推定為真正，其據以依法處分之事實認定亦為正
    確無誤。本件抗告人違規之事證，堪稱明確。抗告人於原審
    既未提出何等證據，足資證明其所辯解各節為真實，又未能
    舉證證明本件舉發有何虛偽、錯誤，自不得僅憑抗告人一己
    說詞，即為有利抗告人之認定。原審以抗告人確有上開違規
    事實，認原處分機關依道路交通管理處罰條例第48條第1項
    第2款、第63條第1項第1款及違反道路交通管理事件統一裁
    罰基準表之規定，裁處抗告人最高額罰鍰新臺幣1,800元，
    並記違規點數1點，並無違誤，駁回抗告人於原審之異議，
    核無不合。抗告人猶執前詞指摘原裁定不當，又未提出任何
    事證以實其說，其抗告為無理由，應予駁回。
四、據上論結，應依道路交通案件處理辦法第26條，刑事訴訟法
    第412條，裁定如主文。
中　　華　　民　　國　　96　　年　　11　　月　　8 　　日
　　　　　　      刑事第二十庭審判長法　官  楊貴雄
　　　　　　　　　　　　　　        法　官  林銓正
　　　　 　 　　　　　　　　    　　法　官  鄧振球
以上正本證明與原本無異。
不得再抗告。
                                    書記官  劉有志
中　　華　　民　　國　　96　　年　　11　　月　　9 　　日
